【裁判字號】    97,交抗,675
【裁判日期】    970624
【裁判案由】    違反道路交通管理處罰條例
【裁判全文】
臺灣高等法院交通事件裁定             97年度交抗字第675號
抗  告  人
即受處分人   甲○○
上列抗告人因違反道路交通管理處罰條例案件，不服台灣板橋地
方法院，中華民國97年5 月9日所為裁定（97年度交聲字第667號
），提起抗告，本院裁定如下：
    主  文
抗告駁回。
    理  由
一、按道路交通管理處罰條例所稱之汽車，包括機器腳踏車；汽
    車駕駛人，行經有燈光號誌管制之交岔路口闖紅燈者，處新
    臺幣1,800元以上5,400元以下罰鍰；又汽車駕駛人駕駛汽車
    違反道路交通管理處罰條例第53條規定者，除應依該條所規
    定之罰鍰處罰外，並記違規點數3 點，道路交通管理處罰條
    例第3條第8款、第53條第1 項、第63條第1項第3款分別定有
    明文。
二、抗告意旨略以：抗告人當日行經該路口時，該路口之交通號
    誌四面皆為紅燈達12秒之久，且無行人號誌，抗告人以為交
    通號誌故障，因而逕行穿越；證人即舉發員警林警員說四面
    紅燈係為配合民權路202 巷路口號誌，若為使二交通號誌同
    步，亦無須讓四面都變成紅燈；又若兩交通號誌同步，那抗
    告人應是闖二個紅燈，為何只開一張罰單？又舉發通知單之
    填單人與舉發人為不同一人，其舉發過程是否程序違法？請
    撤銷原裁定，另為適法裁判云云。
三、經查：
(一)、臺北縣板橋市○○路與公館路之交岔路口設置有燈光號誌管
    制一節，為抗告人即受處分人甲○○所不爭執，並經證人即
    本件舉發警員林智賢於原審訊問時證述明確，堪信屬實。再
    者，抗告人於前揭時、地，騎乘機車違規闖紅燈之情，亦據
    證人即警員林智賢於原審訊問時證稱：「當時異議人由民權
    路往中正路的方向行駛，而這個方向已經變換成紅燈，所以
    異議人是闖紅燈」等語明確（原法院卷第18至19頁）。
(二)、抗告人雖辯稱：該路口之交通號誌四面皆為紅燈，且長達12
    秒之久，應係故障云云。然依證人林智賢於原審訊問時證稱
    ：（問：當時該路口是否二方都是紅燈？）是，的確是四面
    紅燈，而且的確有四面紅燈的號誌，但這不是故障的情形，
    是為了配合民權路202巷路口，因為202巷距離該路口不到10
    公尺左右，是為了該巷弄的進出，才有四面紅燈的情形，因
    為我有注意到四面紅燈的時候，202 巷路口的號誌也會跟著
    變動，從我去年年底到板橋任職時，路口的號誌就是如此，
    並不是故障的情形」（同上卷第18至19頁）等語在卷可稽，
    顯見該處交通號誌，係為因應距離該路口旁之巷弄之交通順
    暢所需，始於前方路口之交通號誌設有四面紅燈之情形，且
    該四面紅燈之設置時間至少已長達半年以上之久，是抗告人
    人辯稱該號誌故障云云，並非事實。再參以抗告人於原審訊
    問時自承：「（問：你是否住在舉發地點的附近？）是，…
    …我經常出入該路口」等語（同上卷第18頁），可知抗告人
    居住於舉發地點附近，又經常出入該路口，理應早已知悉該
    路口之號誌有四面紅燈之設置。抗告人仍以該號誌燈故障，
    無非事後卸責之詞，不足採信。
(三)、抗告人另辯稱：「本件舉發通知單之填單人與舉發人為不同
    人」云云，惟依證人林智賢於原審訊問時已證稱：「當時執
    勤時，是由我及同事游俊彥一起執行，我們同時看到違規的
    情形，是由游俊彥經我同意開單的，開單時我有陪同在旁，
    因為當時異議人未帶行照及駕照，我必須進行查證，所以由
    我以無線電向值班台查證，因此才由游俊彥進行開單的動作
    」等語（同上卷第18頁），足認填寫舉發通知單之警員游俊
    彥係經證人林智賢當場授權同意而為本件掣單告發之行為，
    此部分程序並無違法可言。
四、綜上所述，本件抗告人確有於前揭時、地，有「駕車行經有
    燈光號誌管制之交岔路口闖紅燈」之違規行為，事證明確。
    原審業已審酌抗告人所舉事由，原裁定經核並無違誤，抗告
    人仍執前詞抗告，為無理由，應予駁回。
據上論結，應依道路交通案件處理辦法第26條，刑事訴訟法第41
2條，裁定如主文。
中    華    民    國    97    年    6     月    24    日
                  刑事第三庭  審判長法  官  蔡秀雄
                                    法  官  謝靜恒
                                    法  官  許文章
以上正本證明與原本無異。
不得再抗告。
                                    書記官  蔡慧娟
中    華    民    國    97    年    6     月    24    日


司法院資訊處製作；財團法人民間司法改革基金會備份。
